臺灣高等法院臺中分院刑事判決　　　　94年度上訴字第1773號
上 訴 人　臺灣彰化地方法院檢察署檢察官
被　　告　乙○○
上列上訴人因被告違反毒品危害防制條例案件，不服臺灣彰化地
方法院94年度訴緝字第26號，中華民國94年 7月19日第一審判決
（起訴案號 ：臺灣彰化地方法院檢察署93年度毒偵字第442號、
第464號，及移送併辦 ：同署93年度毒偵字第3134號、第3685號
，94年度毒偵字第442、462號），提起上訴（併辦案號：94年度
毒偵字第3480號），本院判決如下：
    主  文
原判決撤銷。
乙○○連續施用第 1級毒品，累犯，處有期徒刑9月，第1級毒品
海洛因1包（淨重0.72公克）沒收銷燬之，注射針筒2支，沒收之
。又連續施用第2級毒品，累犯，處有期徒刑7月。應執行有期徒
刑1年2月，第1級毒品海洛因1包（淨重0.72公克）沒收銷燬之，
注射針筒2支，沒收之。
    事  實
一、乙○○曾因施用第1級毒品、連續施用第2級毒品案件，經臺
    灣彰化地方法院判處有期徒刑6月，如易科罰金以3百元折算
    1日；有期徒刑4月，如易科罰金以300元折算1日。應執行有
    期徒刑8月，如易科罰金，以300元折算1日確定，於民國（
    下同）92年9月8日易科罰金執行完畢。而其因上開施用毒品
    案件，經觀察、勒戒後，認有繼續施用毒品之傾向，復經裁
    定令入戒治處所施以強制戒治1年，於92年9月7日執行完畢
    釋放。竟仍不知悔改 ，復於前開強制戒治執行完畢釋放後5
    年內，基於施用第 1級毒品海洛因之概括犯意，自92年11月
    30日起至94年 5月24日止，在其位於彰化縣大城鄉○○村○
    ○路14號之住處、彰化縣二林鎮○○里○○路○段516號滿客
    遊藝場等處，以將海洛因滲水溶解後，再以針筒注射入手臂
    血管之方式，連續施用第 1級毒品海洛因多次，施用頻率約
    為每2、3天施用1次。又另行起意，基於施用第2級毒品甲基
    安非他命之概括犯意，自92年11月中旬起至94年 5月24日止
    在上揭處所，以將甲基安非他命置於鋁箔紙上，用火燒烤而
    吸其產生之煙霧方式，連續施用第2級毒品甲基安非他命（
    起訴書誤載為安非他命）多次，施用頻率約為每4、5天施用
    1次。 嗣先於92年11月30日零時40分許，為警在雲林縣麥寮
    鄉三盛村三盛 6之29號處查獲，經警採集其尿液送驗，結果
    呈甲基安非他命陽性反應；又於同年12月 8日，為警因實施
    毒品列管人口定期採集尿液送驗，結果呈鴉片類及安非他命
    類陽性反應，覆驗結果仍呈安非他命、甲基安非他命、嗎啡
    陽性反應；又於93年9月2日18時許，為警在彰化縣二林鎮○
    ○里○○路 ○段516號滿客遊藝場查獲，並扣得第1級毒品海
    洛因 1包（淨重0.72公克）、其所有供施用之海洛因注射針
    筒 2支，經警採集其尿液送驗，結果呈嗎啡、甲基安非他命
    陽性反應；後於93年 9月17日15時20分許，為警在彰化縣二
    林鎮○○里○○路 6號前查獲，經警採集其尿液送驗，結果
    呈嗎啡、甲基安非他命陽性反應，始分別知悉上情。併辦：
    嗣於94年5月24日上午1時15分許，因另案為彰化縣警察局員
    警緝獲，經採驗尿液結果呈嗎啡及甲基安非他命陽性反應。
二、案經雲林縣警察局台西分局報請臺灣雲林地方法院檢察署呈
    請臺灣高等法院檢察署令轉臺灣彰化地方法院檢察署偵查起
    訴，暨彰化縣警察局二林分局報請臺灣彰化地方法院檢察署
    檢察官偵查起訴及移送併案審理。又由同署檢察官提起上訴
    及併辦到院。
    理  由
一、被告於準備程序中，就被訴事實為有罪之陳述，且所犯係死
    刑、無期徒刑、最輕本刑為3年以上有期徒刑以外之罪，經
    原審法院合議庭依刑事訴訟法第273條之1第1項之規定，裁
    定由法官1人獨任進行簡式審判程序，先此敘明。
二、原審法院訊據被告對於上揭犯罪事實均坦承不諱，且其上開
    到案後經警採集尿液送驗結果，確呈嗎啡陽性反應（施用海
    洛因者會在其體內代謝為嗎啡成分殘留，並經由尿液排出）
    ，及甲基安非他命陽性反應，有彰化縣衛生局煙毒尿液檢驗
    成績書2紙、雲林縣衛生局煙毒尿液檢驗成績書1紙、詮昕科
    技股份有限公司濫用藥物尿液檢驗報告1紙、中山醫學大學
    附設醫院藥物濫用檢測中心檢驗報告1紙附卷可稽。扣案之
    白色粉末1包，經鑑定結果確係第1級毒品海洛因（淨重0.72
    公克）無訛，有法務部調查局鑑定通知書1紙可證，足徵被
    告自白與事實相符。而被告前因施用毒品案件，經觀察、勒
    戒後，認有繼續施用毒品之傾向，復經裁定令入戒治處所施
    以強制戒治1年，於92年9月7日執行完畢釋放1節，有臺灣高
    等法院被告全國前案紀錄表可證，本案事實已臻明確，被告
    犯行，洵堪認定。
三、查被告前因施用毒品案件，經強制戒治執行完畢釋放後，5
    年內再施用第1級毒品海洛因、第2級毒品甲基安非他命，核
    其所為，係犯毒品危害防制條例第10條第1項之施用第級毒
    品罪，及同條第2項之施用第2級毒品罪。其為供自己施用目
    的而持有上開毒品，其於施用前後持有海洛因、甲基安非他
    命之低度行為，應為施用之高度行為所吸收，均不另論罪。
    又其先後多次施用第1級毒品、第2級毒品犯行，方法相同，
    觸犯構成要件相同之罪名，均係基於概括犯意反覆為之，各
    為連續犯，應各依刑法第56條規定以1罪論，並分別加重其
    刑。另其所犯上開2罪間，犯意個別，行為互殊，應分論併
    罰。其有如事實欄所載之犯罪紀錄，有臺灣高等法院被告全
    國前案紀錄表可證，其於受有期徒刑之執行完畢，5年以內
    再犯本件有期徒刑以上之罪，為累犯，應依刑法第47條之規
    定加重其刑，並遞加之。公訴人雖僅就被告92年12月8日回
    溯72小時內之某一時點施用第1級毒品海洛因1次，及於92年
    11月30日、12月8日各回溯96小時內之某一時點，施用第2級
    毒品甲基安非他命各1次之犯行提起公訴，惟被告其餘如事
    實欄所載之犯行，及移送併辦部分（93年毒偵字第3134號、
    第3685號），因與起訴部分有連續犯之裁判上1罪關係，為
    起訴效力所及，本院自應併予審理。另於本院上訴之94年毒
    偵字第3480號併辦之同一案號之煙毒尿液檢驗成績書（見案
    併案之警卷），雖於原判決事實欄記載犯罪起迄時間與上訴
    該併辦意旨所載同（但於原判決理由欄內未予引用上開檢驗
    成績書），容有未恰，檢察官上訴前來為有理由，應由本院
    將原判決撤銷。爰審酌被告曾因施用毒品案件接受強制戒治
    後，猶不思戒絕，革除陋習，仍再犯本件連續施用第1、2
    級毒品犯行，素行不佳，惟於原審坦承犯行，態度良好，再
    兼衡被告犯罪之動機、目的、手段、品行、生活狀況、智識
    程度等一切情狀，分別量處如主文第2項所示之刑，量刑與
    原判決所示者同，並定其應執行刑。扣案之第1級毒品海洛
    因1包（淨重0.72公克），應依毒品危害防制條例第18條第1
    項前段規定，沒收銷燬之。扣案之注射針筒2支，係被告所
    有，供其施用第1級毒品所用之物，業經被告前自承在卷，
    依刑法第38條第1項第2款，沒收之。又被告經合法傳喚無正
    當理由不到庭，不待其陳述逕行判決。
四、據上論斷，應依刑事訴訟法第 369條第1項前段、第364條、
    第371條、第299條第1項前段，毒品危害防制條例第10條第1
    項、第2項、第18條第 1項前段，刑法第11條前段、第56 條
    、第47條、第51條第 5款、第38條第1項第2款，判決如主文
    。
本案經檢察官甲○○到庭執行職務。
中　　華　　民　　國　　94　　年　　10 　月　　26 　　日
            刑事第一庭　審判長法  官  陳  紀  綱
                              法  官  王  國　棟
                              法  官  陳　嘉  雄
上列正本證明與原本無異。
施用第一級毒品部分得上訴，餘不得上訴。
如不服本判決應於收受送達後十日內向本院提出上訴書狀，其未
敘述上訴之理由者並得於提起上訴後十日內向本院補提理由書（
均須按他造當事人之人數附繕本）。
                              書記官  陳　信　和
中　　華　　民　　國　　94　　年　　10 　月　　27 　　日
                                                      Ａ
